臺灣彰化地方法院刑事判決　　　　　　　94年度簡上字第84號
上　訴　人
即　被　告　乙○○
選任辯護人　林道啟律師
上列上訴人因妨害婚姻案件，不服本院93年度斗簡字第515號94
年4月21日第一審判決（檢察官聲請簡易判決處刑案號：93年度
偵字第7398號），本院管轄第二審合議庭判決如下︰
    主  文
上訴駁回。
    事實及理由
一、本案經本院審理結果，認除後述部分外，其餘第一審判決認
    事用法及量刑均無不當，應予維持，並引用第一審判決書記
    載之事實、證據及理由（如附件）。
二、被告上訴意旨略以：上訴人即被告因與告訴人丙○○同居懷
    孕，為給女方家屬面子交代，才假意結婚，並無重婚之故意
    云云，選任辯護人為其辯護稱：當時宴客並未通知上訴人即
    被告之父母、親友，且雙方之子出生後登記姓名亦從母姓，
    足見結婚雙方均無結婚真意等語。經查：
    （一）原審認定之事實、其所憑之證據及其認定之理由，業
          據原審及所引用之聲請簡易判決處刑書記載明確，又
          上訴人即被告於本院第二審亦坦白承認曾由女方發送
          結婚喜帖，其穿著西裝，告訴人丙○○穿著婚紗禮服
          ，席開約十桌，以結婚名義公開宴請親友等情，又證
          人丙○○於警詢及本院結證均堅稱：宴客前不知被告
          已婚，當時是真心要結婚，是小孩89年7月出生以後
          ，要辦理出生登記，才知被告已經結過婚等語，於警
          詢中並稱：結婚前一個月有訂婚等語，另上訴人即被
          告於偵查中稱：（丙○○何時知道你已結婚之事實？
          ）在小孩出生的時候辦戶口時她就知道，訂婚及結婚
          都是在同一天完成等語（見偵卷第8頁），足見上訴
          人即被告與證人丙○○均稱：證人丙○○知悉被告已
          婚事實之時間是小孩出生後辦理出生登記之時，又上
          訴人即被告與證人丙○○對於訂婚之時間所述雖有出
          入，但二者均稱有舉行訂婚儀式，如雙方僅為求給女
          方家屬面子交代，公開宴客即已足夠，何以還要不厭
          其煩舉行訂婚儀式？足見上訴人即被告於本院始辯稱
          ：告訴人丙○○於宴客時已知其已婚事實云云，是翻
          異卸責之詞，不足採信。
    （二）證人丁○○稱：我在喜宴當天到被告店裡，被告說李
          美玲父親要熱鬧一下，我才參加，本來以為是鄉下作
          戲，到場才知是被告與丙○○之喜宴等語，另證人江
          振財稱：92年間，被告有問我他的情形算不算重婚，
          丙○○有對我說她都沒有名分等語，可見證人丁○○
          所說丙○○父親要熱鬧一下等情，是聽聞被告所述，
          其在到達宴客現場之前，甚至不知所參加的是婚宴，
          其所述不能證明證人丙○○當時是否假意結婚，而證
          人甲○○所述為92年間之事實，亦不足以作為有利被
          告之認定。
    （三）至辯護人所指婚宴當場被告之親友均未出席之情形，
          證人丙○○於警詢稱：被告說其父母反對他們結婚等
          語，於本院審理時稱：被告說他父母不方便出面等語
          ，衡情，如婚姻不被祝福而其親友未參加之情形，現
          實上並非完全不可能，證人丙○○已作了合於情理之
          說明，反而，上訴人即被告自知其仍有婚姻關係，不
          願讓其親友參加此次婚宴，亦大有可能，所以不能以
          被告親友未出席婚宴而為有利被告之認定。又辯護人
          所指所生子從母姓之情形，因證人丙○○始終堅稱：
          要辦理出生登記時知道被告已婚等語，所以其辦理出
          生登記從母姓，亦無違背情理之處。
    （四）綜上，上訴人即被告與證人丙○○客觀上有結婚之行
          為，二人所述證人丙○○知悉被告已婚事實之時間是
          小孩出生後辦理出生登記之時，已如前述，顯見證人
          丙○○於為結婚行為時不知上訴人即被告已婚之事實
          ，另證人丁○○、甲○○所述亦不能證明證人陳美玲
          是假意結婚，上訴人即被告辯稱：雙方是假意結婚等
          語，不可採信，本件事證明確，上訴人即被告之犯行
          洵堪認定。
三、原審參酌其犯罪情節及犯罪後否認犯罪之態度，判處本件罪
    刑，核無違誤或不當，上訴人即被告之上訴，難認有理由，
    應予駁回。
據上論斷，應依刑事訴訟法第455條之1第1項、第3項、第373條
、第368條，判決如主文。
本件經檢察官鮑慧忠到庭執行職務。
中　　華　　民　　國　　94　　年　　10　　月　　7 　　日
              刑事第三庭  審判長法  官  余仕明
                                法  官  姚銘鴻
                                法  官  簡婉倫
以上正本證明與原本無異。
本件不得上訴。
中　　華　　民　　國　　94　　年　　10　　月　　7 　　日
                                書記官  梁高賓
